臺灣高等法院臺南分院刑事判決　　　　　　　　 九十四年度上訴字第五五號　 Ｃ
　　　上　訴　人
　　　即　被　告　甲　○　○
右上訴人因毒品危害防制條例案件，不服臺灣嘉義地方法院九十三年度訴字第四六四
號中華民國九十三年十一月三十日第一審判決（起訴案號：臺灣嘉義地方法院檢察署
九十三年度毒偵字第一一一三號），提起上訴，本院判決如左：
      主      文
上訴駁回。
      事      實
一、甲○○於民國（下同）八十六年間，因違反煙毒條例案件，經台灣嘉義地方法院
    以八十六年訴字一九四號，判處有期徒刑三年確定，入監服刑後，於八十七年十
    月一日假釋，假釋期間，復於八十八年間，違反毒品危害防制條例，遭撤銷假釋
    ，於八十九年十二月廿二日起算，執行殘刑一年八月十一日，迨於九十一年八月
    廿六日縮刑執行完畢。
二、甲○○前於八十八年間，因施用毒品案，經送觀察勒戒後，認有繼續施用毒品傾
    向，而於八十八年十二月廿二日送強制戒治，迄八十九年十二月廿一日戒治期滿
    ，經臺灣臺南地方法院檢察署檢察官，於九十年一月四日，以九十年戒毒偵字第
    一九號，不起訴處分確定。詎甲○○仍不知悛悔，復於上開強制戒治期滿執行完
    畢，經不起訴處分後五年內。1.又基於施用第二級毒品安非他命犯意，於九十三
    年九月七日，在嘉義市○○○路二五八巷七號住處，以燒烤安非他命吸其煙霧方
    式，非法施用安非他命一次。2.又基於施用第一級毒品海洛因犯意，於九十三年
    九月九日晚上七時三分許，回溯四十八小時至九十六小時內某時，在高雄不詳友
    人住處，以將海洛因摻入香煙點燃吸食方式，非法施用海洛因一次。嗣於九十三
    年九月九日晚上七時三分許，甲○○駕駛二Ｗ─九四九一號小客車，行經嘉義市
    區嘉雄陸橋，因行跡可疑，遭警攔檢，並在其小客車置物盒內，查獲安非他命三
    包（含外包裝袋總毛重八‧三二公克、總淨重三．七八公克，取出○‧一三公克
    鑑驗用罄，驗後賸餘總淨重三．六五公克），經採尿送驗結果，甲○○尿液分呈
    海洛因陽性及安非他命陽性反應，而查悉上情。
三、案經嘉義市警察局第一分局報請臺灣嘉義地方法院檢察署檢察官偵查起訴。
      理      由
一、右揭事實，業據上訴人即被告甲○○於偵審中均坦承不諱，而被告於查獲當日所
    採尿液，經送嘉義市衛生局檢驗結果，尿液分呈海洛因陽性及安非他命陽性反應
    ，有該局於九十三年九月廿七日出具檢驗單在卷可稽（詳偵查卷十九頁）。次按
    施用海洛因毒品者，可由其尿液檢出毒品代謝物時間，一般情形，約為服用後二
    至四天，業經行政院衛生署管制藥品管理局，於九十二年三月十日以管檢字第○
    九二○○○一四九五號函釋在案。被告關於施用海洛因自白，雖未明確供述施用
    時間，然依上開科學檢測經驗說明，應在採尿即九十三年九月九日晚上七時三分
    許，回溯四十八至九十六小時內某時，殆無疑義。又扣案結晶物三包，合計總淨
    重三．七八公克，取出其中○．一三公克鑑驗結果，確含安非他命成分，賸餘總
    淨重三．六五公克，經刑事警察局鑑驗無訛，有該局九十三年十一月十二日刑鑑
    字第○九三○二○一五六四號鑑驗通知書在卷足憑（詳原審卷廿六頁）。是被告
    自白其於右揭時地，施用第一、二級毒品犯行，核與事實相符，堪以採信。
二、又被告前因施用毒品案件，經送觀察勒戒後，認有繼續施用毒品傾向，而送強制
    戒治，於八十九年十二月廿一日戒治期滿，經臺灣臺南地方法院檢察署檢察官，
    於九十年一月四日，以九十年戒毒偵字第一九號，不起訴處分確定，有該不起訴
    處分書、被告前科資料查註紀錄表及線上查詢刑案人犯在監所最新資料報表在卷
    可參（詳偵查卷三十至三二頁）。是被告於強制戒治執行完畢，不起訴處分後五
    年內，再犯施用第一級、第二級毒品犯行，事證明確，堪以認定。
三、按海洛因、安非他命分別為毒品危害防制條例第二條第二項第一款、第二款所定
    第一級、第二級毒品。核被告所為，係犯毒品危害防制條例第十條第一項、第二
    項施用第一級、第二級毒品罪。被告分別持有毒品海洛因、安非他命之低度行為
    ，為各該施用毒品之高度行為所吸收，均不另論。又被告前因煙毒案件，經台灣
    嘉義地方法院，以八十六年度訴字第一九四號案，判處有期徒刑三年確定，入監
    服刑後假釋，假釋期間，復因違反毒品危害防制條例，經撤銷假釋執行殘刑一年
    八月十一日，迨於九十一年八月廿六日縮刑執行完畢，有臺灣高等法院被告全國
    前案紀錄表在卷可佐。茲被告於五年內，再犯本件有期徒刑以上二罪，俱為累犯
    ，應均依刑法第四十七條規定，各加重其刑。又被告所犯二罪，犯意各別，行為
    互殊，罪名互異，應分論併罰。
四、原判決以被告罪證明確，因予適用毒品危害防制條例第十條第一項、第二項、第
    十八條第一項前段，刑法第十一條、第四十七條、第三十八條第一項第二款、第
    五十一條第五款規定，併審酌被告前因施用毒品，送強制戒治期滿後，經不起訴
    處分後，不知悛悔，意志不堅，復予施用，且沾染毒品流弊所及，危害甚鉅，非
    可輕縱，姑念犯後坦承犯行，態度良好等一切情狀，就所犯施用第一級毒品部分
    ，量處有期徒刑八月，就所犯施用第二級毒品部分，量處有期徒刑四月，並定其
    應執行刑為有期徒刑十月，以資懲儆。復敘明扣案安非他命鑑驗後，賸餘總淨重
    三．六五公克，為第二級毒品，應依毒品危害防制條例第十八條第一項前段規定
    ，沒收併銷燬之；至扣案安非他命外包裝袋三個，乃盛裝毒品之用，具防止毒品
    裸露、逸出及潮濕功能，且為被告所有，係便利被告供其施用毒品所用，應依刑
    法第三十八條第一項第二款規定，併予宣告沒收。
五、本院經核，原判決認事用法，均無違誤，量刑亦稱妥適。上訴意旨，以其患有躁
    鬱症，請求本院從輕量刑云云。然被告自八十五年起，即有施用安非他命習性，
    經判處有期徒刑三月，於八十六年一月十日執行完畢後，又於八十六年二月間，
    因施用第一級毒品，經判處有期徒刑三年，於八十六年七月三日入監執行，於八
    十七年十月一日假釋出獄，在假釋期間，復於八十八年間，因施用毒品案件，經
    裁定移送觀察勒戒及強制戒治期滿，並經撤銷假釋再執行殘刑，而於九十一年八
    月廿六日執行殘刑完畢，有台灣高等法院被告全國前案紀錄表在卷可憑（詳上訴
    卷十二至十五頁）。詎被告於執行強制戒治期滿及執行殘刑後，猶不知悔改，又
    再犯本件施用第一、二級毒品，足見被告戒毒意志不堅，原判決審酌此情，而就
    被告本次所犯施用第一、二級毒品犯行，分別量處有期徒刑八月、四月，並定其
    應執行刑為有期徒刑十月，本院認原判決量刑，符合罪刑相當原則，並無不當。
    被告上訴意旨，請求再予減輕其刑，核無理由，應予駁回。
六、至被告於九十四年二月廿三日向本院具狀稱：其於九十四年一月十七日，又因施
    用第二級毒品安非他命，為警查獲，現繫屬於台灣高雄地方法院檢察署，由該署
    以九十四年度毒偵字第七八六號案偵辦中，並認其現已完全戒除毒癮，回歸正常
    ，其於九十四年一月十七日，施用毒品犯行，與本件前開施用安非他命犯行，有
    連續犯裁判上一罪關係，應併為審理，請求本院再開辯論云云。然查本件被告施
    用毒品安非他命時間，係於九十三年九月七日，而被告茲請求併案審理部分，其
    施用時間則係九十四年一月十七日，二者相距，有四個月以上，被告顯係另行起
    意施用，難認被告於九十四年一月十七日施用第二級毒品犯行，與本件施用安非
    他命犯行，有連續犯裁判上一罪關係，應為本件起訴效力所不及，本院自不予審
    酌。是被告以其於九十四年一月十七日施用安非他命犯行，與本件施用安非他命
    犯行，有連續犯裁判上一罪關係，請求本院再開辯論，為無理由，併此敘明。
七、本件被告經合法傳喚，無正當理由未到庭，爰不待其陳述，逕行判決。
據上論斷，應依刑事訴訟法第三百六十八條、第三百七十一條，判決如主文。
本案經檢察官楊治宇到庭執行職務。
中    華    民    國      九十四      年      二     月       二十四    日
                                  臺灣高等法院臺南分院刑事第六庭
                                      審判長法官  蔡    崇    義
                                            法官  吳    永    宋
                                            法官  董    武    全
右正本證明與原本無異。
施用第一級毒品部分，如不服本判決應於收受本判決後十日內向本院提出上訴書狀，
其未敘述上訴理由者並得於提起上訴後十日內向本院補提理由書狀（均須按他造當事
人之人數附繕本 )「切勿逕送上級法院」。
其餘部分不得上訴。
                                      法院書記官  黃    全  忠
中    華    民    國      九十四      年      二     月       二十五    日
附錄法條：
毒品危害防制條例第十條：
施用第一級毒品者，處六月以上五年以下有期徒刑。
施用第二級毒品者，處三年以下有期徒刑。
